【裁判字號】    92,訴,60
【裁判日期】    920903
【裁判案由】    違反槍砲彈藥刀械管制條例等
【裁判全文】
臺灣臺東地方法院刑事判決                            九十二年度訴字第六號
    公  訴  人  臺灣臺東地方法院檢察署檢察官
    被      告  己○○
右列被告因違反槍砲彈藥刀械管制條例案件，經檢察官提起公訴（九十一年度偵字第
一八六一號），本院判決如左：
    主  文
己○○未經許可，持有其他可發射子彈具有殺傷力之槍枝，累犯，處有期徒刑壹年陸
月，併科罰金新臺幣伍萬元，罰金如易服勞役，以新臺幣玖佰元即銀元參佰元折算壹
日，扣案之改造手槍（槍枝管制編號0000000000）壹枝及制式口徑○‧三
八吋、制式口徑五‧五六ｍｍ子彈各壹顆均沒收。
    事  實
一、己○○曾於民國八十五年間因違反麻醉藥品管理條例案件，經臺灣士林地方法院
    判處有期徒刑五月確定；嗣於八十六年間再因違反麻醉藥品管理條例案件，經臺
    灣板橋地方法院判處有期徒刑六月確定；復於八十七年間因犯搶奪罪，經同院判
    處有期徒刑十月確定；另於八十五年間因竊盜罪經臺灣士林地方法院判處拘役三
    十日確定。嗣上開數罪刑罰接續執行，於八十八年四月二十三日縮刑期滿執行完
    畢。仍不知悔改，先於九十一年三月間某日，在桃園縣桃園市○○街附近之巷內
    空地，拾獲不詳年籍姓名之人所有之仿ＢＥＲＥＴＴＡ廠牌可擊發適用子彈具殺
    傷力之改造手槍一把及具有殺傷力之口徑○‧三八吋制式子彈一顆，竟意圖為自
    己不法之所有，將所拾獲之改造手槍一把及制式子彈一顆予以侵占入己，並未經
    許可持有上開改造手槍一把及制式子彈一顆；復於同年三月間某日，在同市○○
    街綽號「阿國」之友人住處前，明知具有殺傷力之口徑五‧五六ｍｍ制式子彈一
    顆為「阿國」所拾得之贓物，仍自「阿國」處收受該子彈，並承前持有子彈之概
    括犯意，復未經許可，持有上揭口徑五‧五六ｍｍ制式子彈一顆，嗣於同年四月
    二十三日下午一時許，為警在桃園縣桃園市○○○街六三號三樓處查獲，並扣得
    上開改造手槍一把及制式子彈二顆。
二、案經桃園縣警察局大溪分局報請臺灣桃園地方法院檢察署呈請臺灣高等法院檢察
    署檢察長令轉臺灣臺東地方法院檢察署檢察官偵查起訴。
    理  由
一、訊據被告己○○對於在上開時地拾獲口徑○‧三八吋制式子彈一顆，未經許可而
    持有，及收受「阿國」所交付之贓物口徑五‧五六ｍｍ制式子彈一顆，未經許可
    而持有之犯罪事實均坦承不諱，然矢口否認拾獲並持有上開改造手槍之犯行，辯
    稱：伊當日是去找丙○○借住，下樓買東西時，就被警察抓上來，是警察自己拿
    鑰匙開門進去搜到槍枝的，查扣到的改造手槍並非伊所有的云云。惟查：
（一）按在表見權限之情形，警員若「誤信」同意人有同意權限之外觀者，只要經過
      「合理查證」且不悖乎「常識判斷」，其同意搜索即屬合法，不生違法搜索之
      證據禁止問題（參照林鈺雄著，搜索扣押註釋書，二○○一年十二月初版，第
      一七九頁，邊碼三九）。查本件係經被告同意搜索而扣得上揭改造手槍，有被
      告親自簽捺之搜索扣押筆錄一紙在卷可稽（參臺灣桃園地方法院檢察署九十一
      年度偵字第七九六二號卷第一六頁），雖搜索所在之桃園縣桃園市○○○街六
      三號三樓並非被告之住所，然當時被告遭通緝中，警員乃依據線報，知悉被告
      暫住上址，並在上址樓下，自被告身上搜出子彈後，由攜有鑰匙之被告帶同警
      員入內，指出槍枝所放位置，並因而搜到扣案槍枝等情，業據證人即查獲警員
      戊○○證述綦詳（見本院九十二年六月二十五日訊問筆錄），是按當時客觀情
      形，警員顯係在有相當理由可信該處所係被告居住之情形下，經其同意所為之
      搜索，依上開說明，自屬合法之同意搜索，合先敘明。
（二）被告持有上開改造手槍、子彈之事實，業據證人丙○○、乙○○於警詢及偵、
      審中，及證人即查獲警員戊○○、甲○到庭結證屬實，而被告己○○於警詢及
      臺灣桃園地方法院檢察署初次偵訊時亦自白不諱，並有上揭改造手槍一把及制
      式子彈二顆扣案及現場照片十幀附卷可資佐證。
（三）證人丙○○證稱：「（問：查獲手槍何人所有？）叫己○○的，他也承認，當
      初己○○要去買東西，結果被警察捉到，帶上來問槍在何處，我們都嚇一跳，
      當時我們都趴在地上，不知道槍在哪邊。」等語（見臺灣新竹地方法院檢察署
      檢察官九十二年一月十六日偵訊筆錄），證人乙○○除於警詢、偵訊中供稱：
      「因己○○他下樓去買東西，所以他的手槍暫時放在那裡，我去的時候他就在
      那裡。」（見九十一年四月二十三日警詢筆錄）、「（槍）應該是己○○的，
      我當初借他我的機車去買東西，但沒有多久就被警方抓上來，槍應該是他的。
  」（見九十二年一月十六日偵訊筆錄）等語外，並於本院訊問時結證稱：「我
      是當天過去那邊找丙○○，我去的時候己○○就在那邊，我當時有看到他，正
      拿一把槍在把玩，後來他下樓去買東西，然後在樓下被警察抓，就被警察帶上
      樓來。」、「（問：槍枝警察是如何搜到的？）己○○下樓買東西的時候，他
      沒有帶下去，但後來警察帶他上樓後，我就被警察叫到客廳趴在地上，我也不
      知道當時警察是如何把槍搜出來的。」等語（見本院九十二年七月十六日訊問
      筆錄），再參以被告為警查獲時，身上持有二顆制式子彈，同時在場之丙○○
      、乙○○及丁○○等人則未持有子彈，加以被告亦自承曾進入放置槍枝之房間
      等情，上開改造手槍一把，應為被告持有置放該處之物無疑。
（四）被告雖辯稱：會在警詢及第一次偵查訊問時承認，是因為在查獲時，丙○○、
      乙○○、丁○○等人為求交保，要伊頂罪，且在場之警員也有聽到云云，然質
      之證人乙○○、丁○○均否認其事（見本院九十二年六月二十五日、同年七月
      十六日訊問筆錄），而當時查獲之警員戊○○、甲○亦均結證證稱並未聽聞上
      情（見本院九十二年六月二十五日、同年七月十六日訊問筆錄），衡以被告自
      承與在場之丁○○並不認識，與乙○○僅認識一個月，與丙○○亦不過認識三
      個月左右，無何交情，應無為彼等頂罪之理，是被告此一辯解，無非卸責之詞
      ，不足採信。
（五）雖然，上開改造手槍經送請內政部警政署刑事警察局鑑驗結果，並無被告之指
      紋，有該局九十一年十二月二十七日刑紋字第○九一○三四○八六五鑑驗書一
      份在卷可稽。然依該鑑定書所示鑑定結果，該改造手槍經化驗結果，乃「未發
      現可資比對之指紋」，不能依此證明係何人持有槍枝，足見持有該槍枝者，已
      預為之計，避免留下可供比對之指紋，是此一證據，尚無法據以排除上開被告
      持有槍枝之事實認定。
（六）又上開扣案槍枝及子彈經送請內政部警政署刑事警察局鑑驗結果，認送鑑改造
      手槍一枝（槍枝管制編號：0000000000），係由仿ＢＥＲＥＴＴＡ
      廠半自動手槍製造之金屬玩具手槍，換裝土造金屬槍管改造而成之改造手槍，
      機械性能良好，可擊發適用子彈，認具殺傷力；子彈二顆，一顆認係口徑○‧
      三八吋制式子彈，一顆認係口徑五‧五六ｍｍ制式子彈，認均具殺傷力。此有
      該局九十一年五月二十七日刑鑑字第○九一○○九九○三九號槍彈鑑定書一份
      在卷足憑。
（七）綜上，本件事證明確，被告犯行，已堪認定，應依法論科。
二、核被告所為，係犯刑法第三百三十七條侵占遺失物罪、第三百四十九條第一項收
    受贓物罪、槍砲彈藥刀械管制條例第十一條第四項未經許可，持有其他可發射子
    彈具有殺傷力之改造槍枝罪及同法第十二條第四項未經許可持有子彈罪。被告先
    後二次未經許可持有子彈犯行，時間緊接，所犯均係構成要件相同之罪名，顯係
    基於概括之犯意為之，應依連續犯之規定，論以一罪，並依法加重其刑。其所犯
    未經許可持有子彈罪與未經許可持有改造手槍罪係一行為觸犯數罪名，屬想像競
    合，應從一重依未經許可持有改造手槍罪論處，所犯侵占遺失物罪、收受贓物罪
    與未經許可持有子彈、手槍罪間，有方法結果之牽連關係，為牽連犯，應從一重
    依槍砲彈藥刀械管制條例第十一條第四項未經許可，持有其他可發射子彈具有殺
    傷力之改造槍枝罪論處。查被告曾因違反麻醉藥品管理條例案件，經臺灣士林地
    方法院判處有期徒刑五月確定；嗣於八十六年間再因違反麻醉藥品管理條例案件
    ，經臺灣板橋地方法院判處有期徒刑六月確定；復於八十七年間因犯搶奪罪，經
    同院判處有期徒刑十月確定；另於八十五年間因竊盜罪經臺灣士林地方法院判處
    拘役三十日確定。嗣上開數罪刑罰接續執行，於八十八年四月二十三日縮刑期滿
    執行完畢，有臺灣高等法院被告全國前案紀錄表在卷可稽。其受有期徒刑之執行
    完畢，五年內再犯本件有期徒刑以上之罪，為累犯，應就收受贓物罪及違反槍砲
    彈藥刀械管制條例罪部分依法加重其刑。爰審酌被告犯罪之動機、對公共秩序造
    成之危害、犯後之態度等一切情狀，量處如主文所示之刑，並就併科罰金部分，
    諭知易服勞役之折算標準。扣案之改迼手槍（槍枝管制編號000000000
    0）一枝及制式口徑○‧三八吋、制式口徑五‧五六ｍｍ子彈各一顆，均為違禁
    物，應依刑法第三十八條第一項第一款宣告沒收之。
據上論斷，應依刑事訴訟法第二百九十九條第一項前段，槍砲彈藥刀械管制條例第十
一條第四項、第十二條第四項，刑法第十一條前段、第五十六條、第三百三十七條、
第三百四十九條第一項、第五十五條、第四十七條、第四十二條第二項、第三十八條
第一項第一款，罰金罰鍰提高標準條例第一條前段、第二條，現行法規所定貨幣單位
折算新臺幣條例第二條，判決如主文。
本案經檢察官趙期正到庭執行職務
中      華      民      國    九十二    年      九      月      三      日
                                      臺灣臺東地方法院刑事庭
                                              法  官  范乃中
右正本證明與原本無異。
如不服本判決，應於判決送達後十日內向本院提出上訴狀。（須附繕本）
「切勿逕送上級法院」
                                              書記官  陳俊德
中      華      民      國    九十二    年      九      月      三      日
附記
槍砲彈藥刀械管制條例第十一條第四項
未經許可，持有、寄藏或意圖販賣而陳列第一項所列槍砲者，處一年以上
七年以下有期徒刑，併科新臺幣七百萬元以下罰金。
槍砲彈藥刀械管制條例第十二條第四項
未經許可，持有、寄藏或意圖販賣而陳列子彈者，處五年以下有期徒刑，
併科新台幣三百萬元以下罰金。
中華民國刑法第三百三十七條
 (侵占遺失物罪)
意圖為自己或第三人不法之所有，而侵占遺失物、漂流物或其他離本人所
持有之物者，處五百元以下罰金。
中華民國刑法第三百四十九條第一項
收受贓物者，處三年以下有期徒刑、拘役或五百元以下罰金。


司法院資訊處製作；財團法人民間司法改革基金會備份。
